【裁判字號】    90,上易,157
【裁判日期】    900227
【裁判案由】    傷害
【裁判全文】
臺灣高等法院高雄分院刑事判決                      九十年度上易字第一五七號
    上  訴  人  台灣高雄地方法院檢察署檢察官
    上  訴  人
    即  被  告  乙○○
右上訴人因被告傷害案件，不服台灣高雄地方法院八十九年度易字第三三六○號中華
民國八十九年十二月二十七日第一審判決（起訴案號：台灣高雄地方法院檢察署八十
九年度偵字第一二八五二號），提起上訴，本院判決如左：
    主  文
上訴駁回。
    事  實
一、乙○○在坐落高雄縣大社鄉○○段第一二三、一二四號土地上種植蓮霧，該土地
    原係甲○○出租予林逸銘，林逸銘再交予乙○○管理，乙○○於八十九年六月五
    日上午八時三十分許，在上開蓮霧園，認甲○○破壞其裝設之鐵門及門鎖，而與
    甲○○發生爭執，乙○○竟基於傷害之犯意，手持釘耙一支毆打甲○○頭部及身
    體，甲○○亦持木棍反擊（另由本院九十年度上易字第二七二號判決），致甲○
    ○受有頭部外傷併頭皮撕裂傷四公分，右側第三、第四掌、第四遠端指骨骨折，
    及右上臂二處撕裂傷（１公分ｘ０．５公分、０．５公分ｘ０．５公分），並有
    左上臂、左膝、足背擦傷等傷害。
二、案經甲○○訴由臺灣高雄地方法院檢察署檢察官偵查起訴。
    理  由
一、訊據上訴人即被告乙○○固坦承有於右揭時地與告訴人甲○○互毆，惟辯稱：是
    告訴人先打我，我用釘耙的握柄扺擋云云。經查：右揭事實，業據告訴人甲○○
    指訴綦詳，核與證人即甲○○之妻巫蘇素真證述情節相符，復有照片六張、高雄
    縣警察局仁武分局大社分駐所刑事案件陳報單附卷可憑。又告訴人受有前開事實
    欄所列之傷害，且告訴人右上臂二處呈尖銳裂傷，應是釘耙所致等情，並有健仁
    醫院診斷證明書及該院（八九）健仁字第八九三二八號函在卷可稽，足證被告確
    有持釘耙毆傷告訴人，所辯顯係避重就輕之詞，不足採信，事證明確，犯行洵堪
    認定。
二、核被告所為，係犯刑法第二百七十七條第一項傷害罪。原審法院依據刑法第二百
    七十七條第一項、第四十一條，罰金罰鍰提高標準條例第一條前段、第二條，並
    審酌被告僅因租地通行權糾紛，即以暴力相向，告訴人受傷情形非輕，犯後猶狡
    飾犯行、毫無悔意、未與告訴人達成和解等一切情狀，量處有期徒刑伍月，並諭
    知參佰元折算壹日之易科罰金折算標準，認事用法均無不當，量刑亦稱允妥，檢
    察官上訴意旨指摘原判決量刑過輕，被告上訴意旨指摘原判決量刑過重，均無理
    由，應予駁回。
三、另告訴人於原審雖陳稱被告係犯殺人未遂罪，惟查案發當時僅有被告與告訴人二
    人在場發生衝突，若被告當時確有殺人犯意，衡諸二人之年齡及體力，被告應可
    持釘耙對告訴人予以痛擊致死，豈有讓告訴人負傷就醫之理，原判決參酌告訴人
    所受傷勢及其他情狀，認被告於案發當時應非基於殺人犯意，本院詳核並無不合
    。
四、按刑法第四十一條於民國九十年一月四日修正，同年月十日經總統公布施行，修
    正刑法第四十一條第一項規定：「犯最重本刑為五年以下有期徒刑以下之刑之罪
    ，而受六個月以下有期徒刑或拘役之宣告，因身體、教育、職業、家庭之關係或
    其他正當事由，執行顯有困難者，得以一元以上三元以下折算一日，易科罰金。
    但確因不執行所宣告之刑，難收矯正之效，或難以維持法秩序者，不在此限。」
    本件被告所犯傷害罪，最重本刑為三年以下有期徒刑，在上開條文修正前即屬得
    易科罰金之案件，不因該條文之修正而影響被告得易科罰金之權益及折算標準，
    自無撤銷原判決之必要。
據上論斷，應依刑事訴訟法第三百六十八條，判決如主文。
本案經檢察官陳新慶到庭執行職務。
中      華      民      國      九十     年    二      月    二十七    日
                        臺灣高等法院高雄分院刑事第六庭
                                  審判長法官  王憲義
                                        法官  張意聰
                                        法官  范惠瑩
右正本證明與原本無異。
不得上訴。
                                      書記官  馬蕙梅
中      華      民      國      九十     年    三      月      五      日
附錄本判決論罪之法條全文
刑法第二百七十七條條第一項
  傷害人之身體或健康者，處三年以下有期徒刑、拘役或一千元以罰金。
                                                                    Ａ


司法院資訊處製作；財團法人民間司法改革基金會備份。
